【裁判字號】    95,交聲,287
【裁判日期】    950424
【裁判案由】    聲明異議
【裁判全文】
臺灣臺中地方法院交通事件裁定         95年度交聲字第287號
原處分機關  交通部公路總局臺中區監理所
異  議  人
即受處分人  甲○○
上列異議人即受處分人因違反道路交通管理處罰條例案件，對於
交通部公路總局臺中區監理所於民國九十五年三月二十七日所為
之處分 (原處分案號：中監違字第裁六０－ＧＤ0000000
號)，聲明異議，本院裁定如下：
    主  文
異議駁回。
    理  由
一、原處分機關略以：異議人即受處分人（下稱受處分人）甲○
    ○於九十五年三月十四日二十一時四十九分許，在臺中市○
    ○路與甘河路路口處，駕駛車號四三八九－ＬＮ號自用小客
    車，因酒後駕車經測試檢定有酒精濃度超過規定標準（每公
    升０‧五七毫克）之違規，遭臺中市警察局第六分局何安派
    出所員警當場攔檢舉發，受處分人依指定期限到案提出申訴
    ，經查證違規屬實，該站遂於九十五年三月二十七日以中監
    違字第裁六０－ＧＤ0000000號裁決書，裁處違反道
    路交通管理處罰條例第三十五條第一項第一款之規定，處罰
    鍰新台幣四萬九千五百元整，並吊扣汽車駕駛執照十二個月
    ，逾期則依違反道路交通管理事件統一裁罰標準表及裁決書
    處罰主文裁處，於法並無不合等語。
二、本件受處分人甲○○則以：伊不知僅喝啤酒會導致酒精濃度
    如此之高，伊駕車三十餘年，從未有肇事之情形，此次因酒
    後駕車，除經移送地檢署依刑法公共危險罪論處外，尚須繳
    交行政罰鍰，並吊扣駕照一年，惟伊每日均需駕車至市場販
    賣蔬果營生，如今駕照遭吊扣，不知如何養家活口，希望法
    院體恤，念及伊係初犯，准予免吊扣駕照十二月之處罰，爰
    聲明異議云云。
三、按汽車駕駛人，駕駛汽車經測試檢定有酒精濃度超過規定標
    準者，處新台幣一萬五千元以上六萬元以下罰鍰，並當場移
    置保管其車輛及吊扣其駕駛執照一年；汽車駕駛人有飲用酒
    類後其吐氣所含酒精濃度超過每公升０‧二五毫克以上者，
    不得駕車；汽車駕駛人，因違反本條例及道路交通安全規則
    之規定，受吊扣或吊銷駕駛執照處分時，吊扣或吊銷其持有
    各級車類之駕駛執照。道路交通管理處罰條例第三十五條第
    一項第一款、第六十八條、道路交通安全規則第一百十四條
    第二款與違反道路交通管理事件統一裁罰標準表分別定有明
    文。
四、本件受處分人甲○○，於上開時、地，駕駛車號四三八九－
    ＬＮ號自用小客車，有駕駛汽車酒精測定值超過標準（每公
    升０‧五七毫克）之違規事實，經原舉發機關員警當場查獲
    舉發等情，非但為受處分人於異議狀中所不爭執，並有其親
    自簽名之違反道路交通管理事件通知單、酒精測定紀錄表與
    裁決書等在卷可稽。受處分人雖以上開情詞置辯；惟查，於
    駕駛汽車酒精測定值超過標準之情形，道路交通管理處罰條
    例第三十五條及相關條文並無減輕或免除執行罰鍰或不執行
    吊扣駕照之規定，受處分人亦無任何足以減免執行罰鍰或免
    予吊扣駕駛執照之正當事由。本院經查既無任何證據足資證
    明執勤警員有捏造事實、違法取締之情事，則執勤警員本其
    維護交通秩序、安全職責所為之當場舉發，自應受到合法、
    正確之推定。是受處分人駕駛汽車酒精測定值超過標準之違
    規事實，堪以認定，其以上情辯解，尚屬無據。從而，原處
    分機關據以援引上開規定，裁處罰鍰新台幣四萬九千五百元
    整，並吊扣其駕駛執照十二個月，逾期則依裁決書處罰主文
    規定處罰，並無不當，本件異議為無理由，應予駁回。
五、據上論斷，應依道路交通管理處罰條例第八十七條、道路交
    通案件處理辦法第十九條，裁定如主文。
中    華    民    國    95    年    4     月    24    日
                  交通法庭  法  官  陳思成
上正本證明與原本無異。
如不服本裁定應於送達後五日內向本院提出抗告狀。
                            書記官  王嘉麒
中    華    民    國    95    年    4     月    24    日


司法院資訊處製作；財團法人民間司法改革基金會備份。
